【裁判字號】    89,交易,492
【裁判日期】    890930
【裁判案由】    公共危險等
【裁判全文】
臺灣高雄地方法院刑事判決                        八十九年度交易字第四九二號
    公  訴  人  臺灣高雄地方法院檢察署檢察官
    被      告  甲○○
右列被告因公共危險等案件，經檢察官提起公訴（八十九年度偵字第四五六九號），
本院判決如左：
    主  文
甲○○服用酒類，不能安全駕駛動力交通工具而駕駛，處有期徒刑參月，如易科罰金
，以參佰元折算壹日。
甲○○被訴過失傷害部分，公訴不受理。
    事  實
一、甲○○明知服用酒類或其他相類之物，不能安全駕駛動力交通工具者，不得駕駛
    動力交通工具，竟於民國八十九年二月十九日凌晨零時許，於飲酒後其吐氣所含
    酒精濃度已達每公升０˙五六毫克，已達不能安全駕駛之狀態下，竟駕駛車牌號
    碼ＺＤ─一五二號營業用自小客車，貿然沿高雄市○○路由西往東方向行駛（起
    訴書誤載為沿中山四路轉彎至金福路），於同日凌晨四時四十五分許，行經金福
    路與中山四路有燈光號誌交岔路口時，因酒醉而疏未注意燈光號誌之指示，逕自
    闖越紅燈欲左轉中山四路北上車道行駛時，適有乙○○駕駛車牌號碼ＵＬ─八三
    二七號自用小客車附載丙○○，沿高雄市○○○路由北往南方向行至該處，乙○○見狀，雖採取往左方閃避之煞停措施，惟仍閃避不及，致其駕駛之自小客車與
    甲○○所駕駛之營業小客車相撞後翻覆，使乙○○因而受頭部外傷併顏面挫傷、
    脖子扭傷之傷害，丙○○車禍挫傷受有左掌拇指、雙膝關節部、脛骨及全身多處
    淤痛之傷害（傷害部分，業據乙○○、丙○○於本院審理中撤回告訴，詳見後述
    ），嗣經警據報前往現場處理而當場查獲。
二、案經高雄市政府警察局前鎮分局報請臺灣高雄地方法院檢察署檢察官偵查起訴。
    理  由
甲、被訴公共危險部分：
一、訊據被告甲○○，對於右揭時、地於飲酒後其吐氣所含酒精成份已達每公升０˙
    五六毫克，明知自己精神狀態已達不能安全駕駛之程度，仍貿然駕車行駛之事實
    ，已供承不諱，核與告訴人指述之情節相符（見偵查卷第九頁背面），並有被告
    為警查獲時所測試之酒精濃度測定值影本、測繪道路交通事故現場草圖、道路交
    通事故調查報告表、現場談話紀錄影本二份現場照片十二幀、警製測試觀察紀錄
    表、高雄市政府警察局舉發違反道路交通管理事件通知單影本各一紙在卷可稽，
    被告自白與事實相符，堪信為真實。雖被告另辯稱：伊未闖紅燈，是因血壓突然
    降低才會發生車禍，不是飲酒造成的云云。惟查，被告於肇事當天凌晨零時許，
    曾飲用高梁酒一瓶，此為被告所自承在卷（見本院八十九年七月二十五日訊問筆
    錄），而肇事後被告對其行駛路線之供述，與卷附道路交通事故調查報告表及告
    訴人之指述顯不相符，顯見被告於肇事當時確係因不勝酒力，以致事後未能清楚
    肇事當時之狀況無訛，是被告前開所辯，委無足取。
二、按刑法第一百八十五條之三規定所謂「不能安全駕駛」，係抽象危險犯，本不以
    發生具體危險為必要，而依醫學實驗證明所得經驗法則，人體呼氣若已達每公升
    ０．五五毫克以上，肇事率為一般正常人之十倍，已達不能安全駕車之標準，此
    經法務部八十八年五月十八日法八八檢字第００一六六九號函敘甚詳。又按當人
    飲酒後，若以呼氣酒精濃度測試器測得之呼氣濃度達到每公升零點五毫克時，反
    應較慢，感覺減低，將影響駕駛；達到每公升０‧七五毫克時，思考與個性行為
    均會改變；達到每公升一‧０毫克時，步態不穩，噁心嘔吐，精神混惑不清晰；
    達到每公升一‧五毫克時，說話不清楚，感覺喪失，視力模糊；達到每公升二‧
    ０毫克時，體溫與血糖均降低，肌肉控制差，甚至會導致癲癇發作；達到每公升
    三‧五毫克時，則已經神智不清，反射減低，甚至呼吸抑制，業據行政院國軍退
    除役官兵輔導委員會臺北榮民總醫院以民國八十八年八月五日（八八）北總內字
    第二六八六八號函示明確。而本件被告為警查獲時其吐氣所含酒精濃度已達每公
    升０˙五六毫克，顯高於前揭標準值甚多，其發生肇事之危險性，亦高出一般人
    ，依前揭說明，被告顯已因飲酒而不能安全駕駛動力交通工具無疑。本案事證已
    臻明確，被告犯行洵堪認定。
三、核被告甲○○所為，係犯刑法第一百八十五條之三之服用酒類致不能安全駕駛動
    力交通工具而駕駛罪。按酒精成分對人之意識能力具有不良影響，超量飲酒後會
    導致對週遭事物之辨識及反應能力較平常狀況薄弱，因而酒後駕車在道路上行駛
    ，對一般往來之公眾及駕駛人自身之安全皆具有高度之危險性。爰審酌被告為營
    業自小客車駕駛人，明知上情，仍於服用酒類，酒後呼氣酒精濃度達每公升０˙
    五六毫克，已處於不能安全駕駛動力交通工具之狀態下，貿然駕車行駛而肇事，
    對社會公眾往來之安全構成極大威脅等一切情狀，量處如主文所示之刑，並諭知
    易科罰金之折算標準，以資懲戒。
乙、被訴業務過失傷害部分：
一、公訴意旨另以：甲○○於民國八十九年二月十九日凌晨零時許，於飲酒後其吐氣
    所含酒精濃度已達每公升０˙五六毫克，已達不能安全駕駛之狀態下，竟不知謹
    慎，仍駕駛車牌號碼ＺＤ─一五二號營業用自小客車，貿然沿高雄市○○路由西
    往東方向行駛（起訴書誤載為沿中山四路轉彎至金福路），於同日凌晨四時四十
    五分許，行經金福路與中山四路有燈光號誌交岔路口時，因酒醉而疏未注意燈光
    號誌之指示，逕自闖越紅燈欲左轉中山四路北上車道行駛時，適有乙○○駕駛車
    牌號碼ＵＬ─八三二七號自用小客車附載丙○○，沿高雄市○○○路由北往南方
    向行至該處，乙○○見狀，雖採取往左方閃避之煞停措施，惟仍閃避不及，致其
    駕駛之自小客車與甲○○所駕駛之營業小客車相撞後翻覆，使乙○○因而受頭部
    外傷併顏面挫傷、脖子扭傷之傷害，丙○○車禍挫傷受有左掌拇指、雙膝關節部
    、脛骨及全身多處淤痛之傷害
    ，因認被告甲○○涉犯二百八十四條第二項前段之業務過失傷害罪嫌等語。
二、按告訴乃論之罪，告訴人於第一審辯論終結前，得撤回其告訴；又告訴經撤回者
    ，法院應諭知不受理之判決，刑事訴訟法第二百三十八條第一項，及第三百零三
    條第三款定有明文。
三、本件被告甲○○因傷害案件，經檢察官提起公訴，認其係犯刑法第二百八十四條
    第二項前段之業務過失傷害罪，依同法第二百八十七條前段之規定須告訴乃論。
    茲據告訴人乙○○、丙○○於本院審理中，當庭以言詞撤回其告訴（見本院八十
    九年九月二十一日審理筆錄），揆諸前開說明，爰依法為不受理判決之諭知。
據上論斷，應依刑事訴訟法第二百九十九條第一項前段、第三百零三條第三款，刑法
第一百八十五條之三、第四十一條，罰金罰鍰提高標準條例第二條，判決如主文。
中      華      民      國    八十九    年      九      月      三十    日
                                  臺灣高雄地方法院交通法庭
                                      法  官  廖  純  卿
右正本證明與原本無異。
如不服本判決，應於判決送達後十日內，向本院提出上訴狀。
                                      書記官  林  孝  聰
中      華      民      國    八十九    年      九      月      三十    日
附錄本案論罪科刑法條全文：
刑法第一百八十五條之三。
服用毒品，麻醉藥品、酒類或其他相類之物，不能安全駕駛動力交通工具而駕駛者，
處一年以下有期徒刑、拘役或三萬元以下罰金。


司法院資訊處製作；財團法人民間司法改革基金會備份。
